臺灣臺北地方法院刑事判決        
111年度審易字第1254號
公  訴  人  臺灣臺北地方檢察署檢察官
被      告  林能志




上列被告因竊盜案件，經檢察官提起公訴（111年度偵字第7992
號），被告於準備程序中就被訴事實為有罪之陳述，經本院告以
簡式審判程序之旨，並聽取當事人之意見後，裁定改行簡式審判
程序，並判決如下：
    主      文
林能志犯如附表編號一至編號三所示之罪，各處如附表編號一至
編號三所示之刑。應執行有期徒刑壹年拾月。
扣案如附表編號三犯罪所得欄㈢所示之物沒收；未扣案如附表編
號一至編號三犯罪所得欄各欄㈠所示之物均沒收，於全部或一部
不能沒收或不宜執行沒收時，追徵其價額。
    事實及理由
一、按簡式審判程序之證據調查，不受第159條第1項之限制，刑
    事訴訟法第273條之2定有明文，是於行簡式審判程序之案件
    ，被告以外之人於審判外之陳述，除有其他不得做為證據之
    法定事由外，應認具有證據能力，合先敘明。
二、本件犯罪事實及證據，除起訴書附表更正為本判決之附表，
    犯罪事實欄一第2行「安全設備」更正刪除，第4行「隨即離
    去」補充為「隨即離去，嗣經如附表所示之人報警處理，始
    循線查悉前情並扣得如附表編號3所示現金（6萬5,150元中
    之8,413元）」；證據部分補充「證人謝璧如於警詢中之證
    述（見偵查卷第47至48頁）及扣押物品照片1張（見偵查卷
    第103頁）」及被告林能志於本院準備程序及審理中之自白
    外，均引用如附件所示起訴書之記載。
三、核被告如附表編號一所為，係犯刑法第321條第1項第2款之
    踰越窗戶竊盜罪；如附表編號二及編號三所為，均係犯同法
    第321條第1項第2款、第1款之踰越窗戶侵入住宅竊盜罪。
四、被告所犯前開3次犯行，犯意各別、行為互殊，應分論併罰 
    。
五、爰以行為人之責任為基礎，審酌被告本案以攀爬窗戶之方式
    侵入他人辦公處所及住宅而為竊盜犯行之行為情節，所竊取
    財物價值及侵害如附表所示被害人財產法益之程度，犯後始
    終坦承犯行之犯後態度，未與被害人達成和解或賠償渠等損
    失，及衡酌其國小之智識程度，入監前從事清潔工，日薪新
    臺幣（下同）1,200元，需扶養母親（見本院卷第64至65頁
    ）之生活狀況及素行等一切情狀，分別量處如主文所示之刑
    及定其應執行刑，以示懲儆。
六、沒收部分
㈠、按犯罪所得，屬於犯罪行為人者，沒收之；沒收，於全部或
    一部不能沒收或不宜執行沒收時，追徵其價額，刑法第38條
    之1第1項、第3項定有明文。查本案被告竊得如附表編號一
    至編號三犯罪所得欄各欄㈠、編號三犯罪所得欄㈢所示之物，
    均應依前開規定諭知沒收，並於全部或一部不能沒收或不宜
    執行沒收時，追徵其價額。
㈡、至如附表編號一至編號三犯罪所得欄各欄㈡所示之證件、金融
    卡、信用卡及存摺等物品，因申請遺失補發後原物即已失其
    效用，沒收欠缺刑法上之重要性，爰依刑法第38條之2第2項
    之規定，均不予宣告沒收。
據上論斷，應依刑事訴訟法第273條之1第1項、第299條第1項前
段、第310條之2、第454條第2項，刑法第321條第1項第1款、第2
款、第51條第5款、第38條之1第1項前段、第3項，刑法施行法第
1條之1第1項，判決如主文。
本案經檢察官黃則儒提起公訴，檢察官謝雨青到庭執行職務。
中　　華　　民　　國　　111 　年　　8 　　月　　26　　日
                    刑事第二十庭法  官    謝欣宓
上正本證明與原本無異。 
如不服本判決應於收受送達後20日內向本院提出上訴書狀，並應
敘述具體理由；其未敘述上訴理由者，應於上訴期間屆滿後20日
內向本院補提理由書（均須按他造當事人之人數附繕本）「切勿
逕送上級法院」。告訴人或被害人如對於本判決不服者，應具備
理由請求檢察官上訴，其上訴期間之計算係以檢察官收受判決正
本之日期為準。因疫情而遲誤不變期間，得向法院聲請回復原狀
。
                                書記官    朱俶伶　
中　　華　　民　　國　　111 　年　　8 　　月　　26　　日
附錄本案論罪科刑法條
中華民國刑法第321條
犯前條第1項、第2項之罪而有下列情形之一者，處6月以上5年以
下有期徒刑，得併科50萬元以下罰金：
一、侵入住宅或有人居住之建築物、船艦或隱匿其內而犯之。
二、毀越門窗、牆垣或其他安全設備而犯之。
三、攜帶兇器而犯之。
四、結夥三人以上而犯之。
五、乘火災、水災或其他災害之際而犯之。
六、在車站、港埠、航空站或其他供水、陸、空公眾運輸之舟、
    車、航空機內而犯之。
前項之未遂犯罰之。
附表：
編號 被害人 時間 地點 犯罪所得 罪名及宣告刑 一 黃景揚 110年11月18日凌晨3時許 臺北市○○區○○○路0段000號2樓(禾禮地政士事務所) ㈠現金3萬7,000元、黑色公事包、miu miu牌黑色長皮夾、粉色化妝包。 ㈡裝載於miu miu牌黑色長皮夾內之身分證、健保卡、汽機車駕照、金融卡2張（台新銀行、元大銀行）、信用卡5張（永豐銀行、台新銀行、玉山銀行、遠東銀行、國泰世華銀行）。 林能志犯踰越窗戶竊盜罪，處有期徒刑捌月。 二 賴慧蓉 111年1月4日凌晨4時許 臺北市○○區○○○路0段000巷00弄0號2樓 ㈠現金1萬9,800元、小米牌灰黑色斜背包（內含公司鑰匙、家裡鑰匙、機車鑰匙、悠遊卡1張）、土黃色包包(內含悠遊卡1張、印章、洗手液、Air Pods Pro第二代) ㈡裝載於小米牌灰黑色斜背包內之金融卡1張、中國信託銀行信用卡1張、身分證、健保卡、駕照；裝載於土黃色包包之中國信託銀行信用卡1張、兆豐銀行金融卡1張、身分證、健保卡、駕照、公司識別卡  林能志犯踰越窗戶侵入住宅竊盜罪，處有期徒刑玖月。 三 陳逸慧 111年1月24日凌晨4時許 臺北市○○區○○街00 0號2樓 ㈠現金5萬6,737元（竊得現金總額為6萬5,150元，其中8,413元業經扣押，見㈢）、黑色SOGO贈品提袋、小米牌行動電源、Air Pods第二代、Apple牌原廠電源線、汽車充電座2個、手機架、COACH深藍色帶小花零錢包、星巴克保溫杯、統一便利商店咖啡提貨卷4張、悠遊卡2張、PARDA黑色側背包、白色眼鏡、印章3個、電話卡、五倍券1,000元、三民書局禮卷300元、灰色A4提袋。 ㈡信用卡8張（台北富邦銀行1張、永豐銀行4張、樂天銀行1張、國泰世華銀行1張、中國信託銀行1張）、金融卡8張（台新銀行1張、第一銀行1張、台北富邦銀行1張、中國信託銀行2張、郵局1張、日盛銀行1張、永豐銀行1張）、身分證2張、健保卡2張、汽機車駕照、存摺6本(永豐銀行1本、中國信託銀行2本、日盛銀行2本、郵局1本)。 ㈢現金8,413元（扣案）。  林能志犯踰越窗戶侵入住宅竊盜罪，處有期徒刑玖月。 
附件：
臺灣臺北地方檢察署檢察官起訴書
                                     111年度偵字第7992號
　　被　　　告　林能志　男　56歲（民國00年0月0日生）
　　　　　　　　　　　　住新北市○○區○○路000巷00弄0號
　　　　　　　　　　　　(另案於法務部矯正署臺北監獄執行                         中)
　　　　　　　　　　　　國民身分證統一編號：Z000000000號
上列被告因竊盜案件，已經偵查終結，認應提起公訴，茲將犯罪
事實及證據並所犯法條分敘如下：
　　　　犯罪事實
一、林能志意圖為自己不法之所有，基於竊盜之犯意，於附表所
    示時間，趁無人注意之際，以攀爬逾越窗戶之安全設備方式
    ，侵入如附表所示地點，竊取如附表所示之現金及物品，得
    手後隨即離去。
二、案經黃景揚、陳逸慧訴由臺北市政府警察局文山第二分局報
    告偵辦。
　　　　證據並所犯法條
一、證據清單及待證事實：
編號 證據名稱 待證事實  1 被告林能志於本署偵查中之供述 坦承全部犯罪事實。  2 告訴人黃景揚於警詢中之指訴 證明如附表編號1地點現金及物品遭竊之事實。  3 被害人賴慧蓉於警詢中之指述 證明如附表編號2地點現金及物品遭竊之事實  4 告訴人陳逸慧於警詢中之指訴 證明如附表編號3地點現金及物品遭竊之事實  5 附表所示地點周邊監視器畫面截圖、附表1所示地點室內監視器畫面截圖、監視器截圖與被告查緝時衣著比對圖 證明被告於如附表所示時間、在附表所示地點周邊及附表1所示地點室內出現之事實。  6 公車行車紀錄器截圖、告訴人陳逸慧悠遊卡個人資料及消費紀錄(外觀卡號0000000000) 證明被告持告訴人陳逸慧之悠遊卡進行消費，佐證被告如附表3竊取物品之事實。  7 臺北市政府警察局文山第二分局萬盛派出所受理各類案件紀錄表、受(處)理案件證明單、臺北市政府警察局文山第二分局搜索扣押筆錄、扣押物品目錄表 證明被告如附表所示時間，以攀爬逾越窗戶之安全設備方式，侵入如附表所示地點，竊取如附表所示之現金及物品 

二、核被告林能志所為，係犯刑法第321條第1項第1款、第2款之
    踰越門窗侵入住宅加重竊盜罪嫌。被告所為如附表所示各次
    犯行，犯意各別，請予分論併罰。被告因本件犯行所獲取之
    犯罪所得，請依刑法第38條之1第1項本文規定宣告沒收之，
    於全部或一部不能沒收或不宜執行沒收時，請依同條第3項
    之規定，追徵其價額。
三、依刑事訴訟法第251條第1項提起公訴。
　　此　致
臺灣臺北地方法院
中　　華　　民　　國　 111　　年　　4 　　月　　28　　日
　　　　　　　　　　　　　檢  察  官    黃則儒
本件正本證明與原本無異
中　　華　　民　　國　 111　  年　　5 　　月　　30  　日
  　　　　　　　　　　　　書　記　官    劉冠汝
附錄本案所犯法條全文　　
中華民國刑法第321條
犯前條第 1 項、第 2 項之罪而有下列情形之一者，處 6 月以
上 5 年以下有期徒刑，得併科 50 萬元以下罰金：
一、侵入住宅或有人居住之建築物、船艦或隱匿其內而犯之。
二、毀越門窗、牆垣或其他安全設備而犯之。
三、攜帶兇器而犯之。
四、結夥三人以上而犯之。
五、乘火災、水災或其他災害之際而犯之。
六、在車站、港埠、航空站或其他供水、陸、空公眾運輸之舟、
    車、航空機內而犯之。
前項之未遂犯罰之。

附表：
編號 告訴人/被害人 時間 地點 竊取物品或現金(新臺幣) 1 告訴人黃景揚 110年11月18日凌晨3時許 臺北市○○區○○○路0段000號2樓(禾禮地政士事務所) 現金3萬7,000元、黑色公事包、miu miu牌黑色長皮夾(內含身分證、健保卡、汽機車駕照、金融卡2張(台新銀行、元大銀行)、信用卡5張(永豐銀行、台新銀行、玉山銀行、遠東銀行、國泰世華銀行)、粉色化妝包 2 被害人賴慧蓉 111年1月4日凌晨4時許 臺北市○○區○○○路0段000巷00弄0號2樓 現金1萬9,800元、小米牌灰黑色斜背包(內含公司鑰匙、家裡鑰匙、機車鑰匙、金融卡1張、中國信託銀行信用卡1張、身分證、健保卡、駕照、悠遊卡)、土黃色包包(內含悠遊卡、中國信託銀行信用卡1張、兆豐銀行金融卡1張、身分證、健保卡、駕照、印章、公司識別卡、洗手液、Air Pods Pro第二代) 3 告訴人陳逸慧 111年1月24日凌晨4時許 臺北市○○區○○街000號2樓 現金6萬5,150元、黑色SOGO贈品提袋、小米牌行動電源、Air Pods第二代、Apple牌原廠電源線、汽車充電座2個、手機架、COACH深藍色帶小花零錢包、星巴克保溫杯、信用卡8張(台北富邦銀行1張、永豐銀行4張、樂天銀行1張、國泰世華銀行1張、中國信託銀行1張)、金融卡8張(台新銀行1張、第一銀行1張、台北富邦銀行1張、中國信託銀行2張、郵局1張、日盛銀行1張、永豐銀行1張)、統一便利商店咖啡提貨卷4張、悠遊卡2張、身分證2張、健保卡2張、汽機車駕照、PARDA黑色側背包、白色眼鏡、印章3個、存摺6本(永豐銀行1本、中國信託銀行2本、日盛銀行2本、郵局1本)、電話卡、五倍券1,000元、三民書局禮卷300元、灰色A4提袋